{"present": {"1 Singular": {"Affirmative": "feicim", "Question": "an bhfeicim?", "Negative": "n\u00ed fheicim"}, "2 Singular": {"Affirmative": "feiceann t\u00fa", "Question": "an bhfeiceann t\u00fa?", "Negative": "n\u00ed fheiceann t\u00fa"}, "3 Singular": {"Male": {"Affirmative": "feiceann s\u00e9", "Question": "an bhfeiceann s\u00e9?", "Negative": "n\u00ed fheiceann s\u00e9"}, "Female": {"Affirmative": "feiceann s\u00ed", "Question": "an bhfeiceann s\u00ed?", "Negative": "n\u00ed fheiceann s\u00ed"}}, "1 Plural": {"Compressed": {"Affirmative": "feicimid", "Question": "an bhfeicimid?", "Negative": "n\u00ed fheicimid"}, "Extended": {"Affirmative": "feiceann muid", "Question": "an bhfeiceann muid?", "Negative": "n\u00ed fheiceann muid"}}, "2 Plural": {"Affirmative": "feiceann sibh", "Question": "an bhfeiceann sibh?", "Negative": "n\u00ed fheiceann sibh"}, "3 Plural": {"Affirmative": "feiceann siad", "Question": "an bhfeiceann siad?", "Negative": "n\u00ed fheiceann siad"}, "Passive": {"Affirmative": "feictear", "Question": "an bhfeictear?", "Negative": "n\u00ed fheictear"}}, "future": {"1 Singular": {"Affirmative": "feicfidh m\u00e9", "Question": "an bhfeicfidh m\u00e9?", "Negative": "n\u00ed fheicfidh m\u00e9"}, "2 Singular": {"Affirmative": "feicfidh t\u00fa", "Question": "an bhfeicfidh t\u00fa?", "Negative": "n\u00ed fheicfidh t\u00fa"}, "3 Singular": {"Male": {"Affirmative": "feicfidh s\u00e9", "Question": "an bhfeicfidh s\u00e9?", "Negative": "n\u00ed fheicfidh s\u00e9"}, "Female": {"Affirmative": "feicfidh s\u00ed", "Question": "an bhfeicfidh s\u00ed?", "Negative": "n\u00ed fheicfidh s\u00ed"}}, "1 Plural": {"Compressed": {"Affirmative": "feicfimid", "Question": "an bhfeicfimid?", "Negative": "n\u00ed fheicfimid"}, "Extended": {"Affirmative": "feicfidh muid", "Question": "an bhfeicfidh muid?", "Negative": "n\u00ed fheicfidh muid"}}, "2 Plural": {"Affirmative": "feicfidh sibh", "Question": "an bhfeicfidh sibh?", "Negative": "n\u00ed fheicfidh sibh"}, "3 Plural": {"Affirmative": "feicfidh siad", "Question": "an bhfeicfidh siad?", "Negative": "n\u00ed fheicfidh siad"}, "Passive": {"Affirmative": "feicfear", "Question": "an bhfeicfear?", "Negative": "n\u00ed fheicfear"}}, "past": {"1 Singular": {"Affirmative": "chonaic m\u00e9", "Question": "an bhfaca m\u00e9?", "Negative": "n\u00ed fhaca m\u00e9"}, "2 Singular": {"Affirmative": "chonaic t\u00fa", "Question": "an bhfaca t\u00fa?", "Negative": "n\u00ed fhaca t\u00fa"}, "3 Singular": {"Male": {"Affirmative": "chonaic s\u00e9", "Question": "an bhfaca s\u00e9?", "Negative": "n\u00ed fhaca s\u00e9"}, "Female": {"Affirmative": "chonaic s\u00ed", "Question": "an bhfaca s\u00ed?", "Negative": "n\u00ed fhaca s\u00ed"}}, "1 Plural": {"Compressed": {"Affirmative": "chonaiceamar", "Question": "an bhfacamar?", "Negative": "n\u00ed fhacamar"}, "Extended": {"Affirmative": "chonaic muid", "Question": "an bhfaca muid?", "Negative": "n\u00ed fhaca muid"}}, "2 Plural": {"Affirmative": "chonaic sibh", "Question": "an bhfaca sibh?", "Negative": "n\u00ed fhaca sibh"}, "3 Plural": {"Compressed": {"Affirmative": "chonaic siad", "Question": "an bhfaca siad?", "Negative": "n\u00ed fhaca siad"}, "Extended": {"Affirmative": "chonaiceadar", "Question": "an bhfacadar?", "Negative": "n\u00ed fhacadar"}}, "Passive": {"Affirmative": "chonacthas", "Question": "an bhfacthas?", "Negative": "n\u00ed fhacthas"}}, "condi": {"1 Singular": {"Affirmative": "d'fheicfinn", "Question": "an bhfeicfinn?", "Negative": "n\u00ed fheicfinn"}, "2 Singular": {"Affirmative": "d'fheicfe\u00e1", "Question": "an bhfeicfe\u00e1?", "Negative": "n\u00ed fheicfe\u00e1"}, "3 Singular": {"Male": {"Affirmative": "d'fheicfeadh s\u00e9", "Question": "an bhfeicfeadh s\u00e9?", "Negative": "n\u00ed fheicfeadh s\u00e9"}, "Female": {"Affirmative": "d'fheicfeadh s\u00ed", "Question": "an bhfeicfeadh s\u00ed?", "Negative": "n\u00ed fheicfeadh s\u00ed"}}, "1 Plural": {"Compressed": {"Affirmative": "d'fheicfimis", "Question": "an bhfeicfimis?", "Negative": "n\u00ed fheicfimis"}, "Extended": {"Affirmative": "d'fheicfeadh muid", "Question": "an bhfeicfeadh muid?", "Negative": "n\u00ed fheicfeadh muid"}}, "2 Plural": {"Affirmative": "d'fheicfeadh sibh", "Question": "an bhfeicfeadh sibh?", "Negative": "n\u00ed fheicfeadh sibh"}, "3 Plural": {"Compressed": {"Affirmative": "d'fheicfid\u00eds", "Question": "an bhfeicfid\u00eds?", "Negative": "n\u00ed fheicfid\u00eds"}, "Extended": {"Affirmative": "d'fheicfeadh siad", "Question": "an bhfeicfeadh siad?", "Negative": "n\u00ed fheicfeadh siad"}}, "Passive": {"Affirmative": "d'fheicf\u00ed", "Question": "an bhfeicf\u00ed?", "Negative": "n\u00ed fheicf\u00ed"}}, "imper": {"1 Singular": {"Affirmative": "feicim!", "Negative": "n\u00e1 feicim!"}, "2 Singular": {"Affirmative": "feic!", "Negative": "n\u00e1 feic!"}, "3 Singular": {"Male": {"Affirmative": "feiceadh s\u00e9!", "Negative": "n\u00e1 feiceadh s\u00e9!"}, "Female": {"Affirmative": "feiceadh s\u00ed!", "Negative": "n\u00e1 feiceadh s\u00ed!"}}, "1 Plural": {"Compressed": {"Affirmative": "feicimis!", "Negative": "n\u00e1 feicimis!"}, "Extended": {"Affirmative": "feiceadh muid!", "Negative": "n\u00e1 feiceadh muid!"}}, "2 Plural": {"Affirmative": "feicig\u00ed!", "Negative": "n\u00e1 feicig\u00ed!"}, "3 Plural": {"Compressed": {"Affirmative": "feicid\u00eds!", "Negative": "n\u00e1 feicid\u00eds!"}, "Extended": {"Affirmative": "feiceadh siad!", "Negative": "n\u00e1 feiceadh siad!"}}, "Passive": {"Affirmative": "feictear!", "Negative": "n\u00e1 feictear!"}}, "pastConti": {"1 Singular": {"Affirmative": "d'fheicinn", "Question": "an bhfeicinn?", "Negative": "n\u00ed fheicinn"}, "2 Singular": {"Affirmative": "d'fheicte\u00e1", "Question": "an bhfeicte\u00e1?", "Negative": "n\u00ed fheicte\u00e1"}, "3 Singular": {"Male": {"Affirmative": "d'fheiceadh s\u00e9", "Question": "an bhfeiceadh s\u00e9?", "Negative": "n\u00ed fheiceadh s\u00e9"}, "Female": {"Affirmative": "d'fheiceadh s\u00ed", "Question": "an bhfeiceadh s\u00ed?", "Negative": "n\u00ed fheiceadh s\u00ed"}}, "1 Plural": {"Compressed": {"Affirmative": "d'fheicimis", "Question": "an bhfeicimis?", "Negative": "n\u00ed fheicimis"}, "Extended": {"Affirmative": "d'fheiceadh muid", "Question": "an bhfeiceadh muid?", "Negative": "n\u00ed fheiceadh muid"}}, "2 Plural": {"Affirmative": "d'fheiceadh sibh", "Question": "an bhfeiceadh sibh?", "Negative": "n\u00ed fheiceadh sibh"}, "3 Plural": {"Compressed": {"Affirmative": "d'fheicid\u00eds", "Question": "an bhfeicid\u00eds?", "Negative": "n\u00ed fheicid\u00eds"}, "Extended": {"Affirmative": "d'fheiceadh siad", "Question": "an bhfeiceadh siad?", "Negative": "n\u00ed fheiceadh siad"}}, "Passive": {"Affirmative": "d'fheict\u00ed", "Question": "an bhfeict\u00ed?", "Negative": "n\u00ed fheict\u00ed"}}, "subj": {"1 Singular": {"Affirmative": "go bhfeice m\u00e9", "Negative": "n\u00e1r fheice m\u00e9"}, "2 Singular": {"Affirmative": "go bhfeice t\u00fa", "Negative": "n\u00e1r fheice t\u00fa"}, "3 Singular": {"Male": {"Affirmative": "go bhfeice s\u00e9", "Negative": "n\u00e1r fheice s\u00e9"}, "Female": {"Affirmative": "go bhfeice s\u00ed", "Negative": "n\u00e1r fheice s\u00ed"}}, "1 Plural": {"Compressed": {"Affirmative": "go bhfeicimid", "Negative": "n\u00e1r fheicimid"}, "Extended": {"Affirmative": "go bhfeice muid", "Negative": "n\u00e1r fheice muid"}}, "2 Plural": {"Affirmative": "go bhfeice sibh", "Negative": "n\u00e1r fheice sibh"}, "3 Plural": {"Affirmative": "go bhfeice siad", "Negative": "n\u00e1r fheice siad"}, "Passive": {"Affirmative": "go bhfeictear", "Negative": "n\u00e1r fheictear"}}, "verbal noun": "feice\u00e1ilfeiscint", "verbal adjective": "feicthe"}